【裁判字號】    97,易,19
【裁判日期】    970414
【裁判案由】    竊盜
【裁判全文】
臺灣屏東地方法院刑事判決                97年度易字第19號
公  訴  人  臺灣屏東地方法院檢察署檢察官
被      告  乙○○
                    （另案臺灣屏東監獄竹田分監執行中）
            甲○○
                    （另案臺灣屏東監獄另案執行中）
上列被告因竊盜案件，經檢察官提起公訴（96年度偵字第5210號
），茲因被告就被訴事實為有罪之陳述，經告知簡式審判程序意
旨並聽取公訴人及被告之意見後，本院裁定依簡式審判程序審理
，判決如下：
    主  文
乙○○共同竊盜，累犯，處有期徒刑壹年貳月。
甲○○共同竊盜，處有期徒刑壹年貳月。
    事  實
一、乙○○、甲○○均有多次犯罪經法院判刑確定並執行完畢之
    紀錄（均后詳述），乙○○最近1 次經有期徒刑執行完畢係
    因犯偽造文書罪，經本院94年度訴字第460 號判處有期徒刑
    10月確定，並與另案因施用第一級毒品而違反毒品危害防制
    條例案件，經本院94年度訴字第729 號判處有期徒刑1 年確
    定部分，合併經本院94年度聲字第1168號裁定應執行有期徒
    刑1 年9 月，於民國94年10月19日入監執行，96年2 月28日
    因縮刑期滿出監執行完畢。
二、詎乙○○經前開有期徒刑執行完畢後5 年內，仍不知悔悟，
    復與甲○○共同基於意圖為自己不法所有之竊盜犯意聯絡，
    於96年7 月15日上午9 時許，相偕自丙○○設在屏東縣麟洛
    鄉○○路農場巷12號，以塑膠圍籬圍繞之置物場大門（未上
    鎖）進入（侵入附連圍繞土地部分未據告訴），共同徒手竊
    取丙○○所有並停放該址內挖土機所配置之電瓶2 只，得手
    後持往位在屏東縣麟洛鄉之「大發資源回收場」，以新臺幣
    （下同）1,000 元之代價售予不知情之業者洪宗彬，旋即為
    警循線查獲，並自上址資源回收場內扣得前開丙○○失竊之
    電瓶2 只（已發還）。
三、案經屏東縣警察局屏東分局報告臺灣屏東地方法院檢察署檢
    察官偵查起訴。
    理  由
一、訊據被告乙○○、甲○○於本院審理時，對渠等前揭竊盜犯
    行均自白不諱，並經證人丙○○、洪宗彬於警詢中證述綦詳
    ，復有收受物品、舊貨、五金廢料或廢棄物登記表、估價單
    、扣押物品目錄表、贓物認領保管單、現場照片3 幀在卷可
    稽。被告乙○○、甲○○自白竊盜犯行，堪信與事實相符。
    又渠2 人與被害人丙○○既無交情、仇隙，竊取上開電瓶復
    為一般具有交易價值之物，得手後果持以變價，顯係基於為
    自己所有之主觀不法意圖所為，堪予認定。是本件被告犯罪
    事證已臻明確，應依法論科。
二、核被告乙○○、甲○○所為，係犯刑法第320 條第1 項竊盜
    罪。2 人就前開犯行有共同犯意聯絡及行為分擔，均為共同
    正犯。又被告乙○○最近1 次經有期徒刑執行完畢係因犯偽
    造文書罪，經本院94年度訴字第460 號判處有期徒刑10月確
    定，並與另案因施用第一級毒品而違反毒品危害防制條例案
    件，經本院94年度訴字第729 號判處有期徒刑1 年確定部分
    ，合併經本院94年度聲字第1168號裁定應執行有期徒刑1 年
    9 月，於94年10月19日入監執行，96年2 月28日因縮刑期滿
    出監執行完畢，有臺灣高等法院被告前案紀錄表、臺灣屏東
    地方法院檢察署刑案資料查註紀錄表各1 份在卷可按，乃受
    徒刑之執行完畢，5 年以內因故意而再犯本件有期徒刑以上
    之罪，應依累犯之規定，加重其刑。
三、爰審酌被告乙○○、甲○○之年齡、品行、智識能力、犯罪
    手段、情狀、竊得財物之價值、對於法益所生侵害之程度。
    被告乙○○於69年3 月28日出生、受有國中畢業教育程度、
    現無職業之人；甲○○為58年2 月12日出生、亦受國中畢業
    教育程度且現同無職業之人，有2 人警詢年籍等資料在卷可
    參，均為青壯之人，竟不知進取，並均有多筆前案經法院判
    刑確定之紀錄，除上開構成累犯要件部分，不再重複評價者
    外，被告乙○○前因(一)88年間犯竊盜罪，經本院88年度潮簡
    字第123 號判處有期徒刑4 月，緩刑2 年確定，嗣因緩刑期
    內再犯後開案件而經撤銷緩刑宣告；(二)89年間犯竊盜罪，經
    本院89年度易字第306 號判處拘役50日確定；(三)89年間因違
    反毒品危害防制條例案件，經本院89年度屏簡字第348 號判
    處有期徒刑3 月確定；(四)89再犯違反毒品危害防制條例案件
    ，經本院89年度訴字第304 號判處有期徒刑7 月確定，並與
    上開(一)、(二)、(三)部分所示之刑均接續執行，於89年10月20日
    入監執行，90年11月27日因期滿出監執行完畢；(五)92年間又
    犯違反毒品危害防制條例案件（2 罪），經本院92年度訴字
    第622 號判處有期徒刑10月、6 月，應執行有期徒刑1 年2
    月確定，於94年10月19日入監執行，96年2 月28日期滿出監
    執行完畢；(六)嗣前開構成累犯要件部分之刑執行完畢，復已
    另犯竊盜罪，經本院96年度簡字第813 號判處有期徒刑5 月
    確定，並與另案4 次施用第一級毒品，經本院96年度訴字第
    822 號各判處有期徒刑8 月，應執行有期徒刑2 年2 月部分
    接續執行，已於96年10月7 日入監執行，依指揮書應執行至
    99年4 月6 日期滿；另被告甲○○則有(一)79年間因違反槍砲
    彈藥刀械管制條例案件，經本院79年度易字第165 號判處有
    期徒刑3 月確定，於79年5 月9 日易科罰金執行完畢；(二)81
    年間因違反麻醉藥品管理條例案件，經本院81年度易字第56
    8 號判處有期徒刑6 月確定，於87年7 月20日易科罰金執行
    完畢；(三)81年間因違反麻醉藥品管理條例案件，經本院81訴
    字第363 號判處有期徒刑5 年6 月，嗣依序經臺灣高等法院
    高雄分院81年度上訴字第2868號、最高法院82年度臺上字第
    2695號駁回上訴確定；(四)81年間因違反麻醉藥品管理條例案
    件，經臺灣高等法院高雄分院82年度上易字第368 號（本院
    81年度易字第1975號）判處有期徒刑7 月確定；(五)82年間因
    違反槍砲彈藥刀械管制條例案件，經本院82年度易字第168
    號判處有期徒刑6 月確定，並與前開(三)、(四)部分所示之刑，
    經臺灣高等法院高雄分院83年度聲字第550 號裁定應執行有
    期徒刑6 年，於82年6 月25日入監執行，於85年1 月30日因
    縮刑假釋出監，依指揮書應至88年5 月7 日期滿，嗣因後開
    案件經撤銷假釋；(六)85年間因犯竊盜罪，經本院85年度訴字
    第645 號判處有期徒刑8 月確定，與前開(五)部分假釋經撤銷
    所餘殘刑3 年2 月6 日接續執行，於86年8 月28日入監執行
    ，88年9 月22日因縮刑假釋出監，90年4 月24日因期滿未經
    撤銷假釋而執行完畢；(七)嗣96年間因違反毒品危害防制條例
    案件，經本院96年度訴字第572 號判處有期徒刑1 年6 月，
    減為有期徒刑9 月確定；(八)又96年間再犯違反毒品危害防制
    條例2 罪，經本院96年度訴字第1124號判處有期徒刑1 年、
    1 年4 月，應執行有期徒刑2 年1 月確定，並與前開(七)部分
    所示之刑接續執行，於97年3 月5 日入監執行，依指揮書應
    至99年6 月29日期滿，有2 人臺灣高等法院被告前案紀錄表
    及臺灣屏東地方法院檢察署刑案資料查註紀錄表各1 份在卷
    可按，素行不良，並考量2 人侵入他人置物場內竊盜之手段
    ，竊得財物為挖土機用電瓶2 只之價值，造成被害人所生損
    害及困擾之程度，及2 人犯罪經查獲後，被告乙○○於檢察
    官訊問時旋即坦承犯行，犯後態度尚可；被告甲○○於警詢
    及偵查中原均矢口辯稱該電瓶為拾獲之物，經檢察官曉以所
    言與常理不符仍不知覺悟，嗣經當庭提示共犯已經坦承犯行
    之筆錄，自知無抵賴餘地始承認犯行，犯後態度較諸前開另
    成立累犯要件之被告乙○○而言，尚難謂佳，及其他一切情
    狀，各量處如主文所示之刑，以資儆懲。
據上論斷，應依刑事訴訟法第273 條之1 第1 項、第299 條第1
項前段，刑法第28條、第320 條第1 項、第47條第1 項，刑法施
行法第1 條之1 ，判決如主文。
本案經檢察官許英輝到庭執行職務
中    華    民    國    97    年    4     月    14    日
                  刑事第二庭    法  官  陳松檀
以上正本證明與原本無異。
如不服本判決應於收受本判決送達後10日內向本院提出上訴書狀
，其未敘述上訴理由者，並得於提起上訴後10日內向本院補提理
由書狀（均須按他造當事人之人數附繕本）「切勿逕送上級法院
」
中    華    民    國    97    年    4     月    14    日
                                書記官  林祥玉
附錄本判決論罪之法條：
中華民國刑法第320 條
意圖為自己或第三人不法之所有，而竊取他人之動產者，為竊盜
罪，處五年以下有期徒刑、拘役或五百元以下罰金。
意圖為自己或第三人不法之利益，而竊佔他人之不動產者，依前
項之規定處斷。
前二項之未遂犯罰之。


司法院資訊處製作；財團法人民間司法改革基金會備份。
